台灣花蓮地方法院鳳林簡易庭民事簡易判決　　　　　　九十一年度林簡字第二九號
　　原　　　告　黃少群
　　被　　　告　莊國鈞

　　　　　　　　莊世豪

　　　　　　　　楊文中　住花蓮縣○○鄉○○村○○路○段○○○巷○號
 
右列被告等因竊盜案件，經原告提起附帶民事訴訟，請求侵權行為損害賠償，經本院
刑事庭裁定移送前來，本院判決如左：
    主  文
原告之訴及假執行之聲請均駁回。
訴訟費用由原告負擔。
    事實及理由
一、按原告之訴，依其所訴之事實，在法律上顯無理由者，法院得不經言詞辯論，逕
    以判決駁回，民事訴訟法第二百四十九條第二項定有明文。前開法條所稱在法律
    上顯無理由者，係指依原告於訴狀內記載之事實觀之，在法律上顯然不能獲得勝
    訴之判決者而言（最高法院六十二年度臺上字第八四五號判例可資參照）。且該
    條於簡易訴訟程序亦有適用（民事訴訟法第四百三十六條第二項規定參照）。
二、本件原告主張：被告三人於民國九十年三月二十日至原告所有之檳榔園內盜採檳
    榔，毀損原告之檳榔樹共計三千五百棵，以每棵檳榔樹新台幣（下同）七十元計
    算，原告共計損失二十四萬餘元，原告精神受創甚鉅，故提起附帶民事訴訟請求
    被告賠償其損失二十四萬元，及自訴狀繕本送達翌日起至清償日止，按年息百分
    之五計算之利息，並願提供擔保聲請宣告假執行等語。
三、按依刑事訴訟法第四百八十七條第一項之規定，於刑事訴訟程序提起附帶民事訴
    訟，以因犯罪而受損害之人，對於被告及依民法負賠償責任之人請求回復其損害
    為限，且須限於起訴之犯罪事實侵害個人私權，致生損害者，始得為之。換言之
    ，因犯罪而受損害之人，於刑事訴訟程序固得附帶提起民事訴訟對於被告請求回
    復其損害，但其請求回復之損害以被訴犯罪事實所生之損害為限，從而應以犯罪
    事實為附帶民事訴訟之原因事實，始得為之。查本件係原告於本院九十年度易字
    第二四七號刑事訴訟程序中所提起之附帶民事訴訟，而該案被告被訴及判決認定
    之犯罪事實，為「竊盜」─即竊取原告所有之檳榔，並不及於「毀損」原告所有
    之檳榔樹，且遍查全卷，原告亦未就毀損部分提出告訴或有其他原告所有之檳榔
    樹遭毀損之證據資料，此業經本院調閱上述刑事卷宗查明屬實，並有判決書一份
    在卷為憑，揆諸前開刑事訴訟法之規定，縱令原告得以被告毀損為由獨立提起民
    事訴訟請求損害賠償，亦不得於刑事訴訟程序中提起上開附帶民事訴訟，從而，
    原告之訴，依其所訴之事實觀之，在法律上顯無理由，爰不經言詞辯論，逕以判
    決駁回之。原告之訴既經駁回，其假執行之聲請即失所附麗，應併予駁回。
中 　　華　 　民　　　國　　九十一  　年　　十二　　　月　  十   　　　日
　　　　　　　　　　　　　　　臺灣花蓮地方法院鳳林簡易庭
                                  法      官  陳　雅　敏
右為正本係照原本作成。
如不服本判決，應於送達後廿日內，向本院提出上訴狀並表明上訴理由，如於本判決
宣示後送達前提起上訴者，應於判決送達後廿日內補提上訴理由書（須附繕本）。
中 　　華　 　民　　　國　　九十一  　年　　十二　　　月　　十一 　　　 日
　　　　　　　　　　　　　　　　　法院書記官  徐　宗　賢